臺灣嘉義地方法院民事裁定
111年度監宣字第47號
聲  請  人  邱武術  

相  對  人  邱武志  

關  係  人  邱于珊  

上列聲請人聲請改定受監護宣告之人邱武志之監護人事件，本院
裁定如下：   
    主  文
一、受監護宣告之人邱武志（男、民國00年0月00日生、身分證
    統一編號：Z000000000號）之監護人，改由聲請人邱武術（
    男、民國00年0月00日生、身分證統一編號：Z000000000號
    ）任之。
二、指定邱于珊（女，民國00年0月0日生，身分證統一編號：Z0
    00000000號）為會同開具財產清冊之人。
三、聲請程序費用由受監護宣告之人邱武志負擔。   
    理  由
一、受監護宣告之人應置監護人。法院為監護之宣告時，應依職
    權就配偶、四親等內之親屬、最近一年有同居事實之其他親
    屬、主管機關、社會福利機構或其他適當之人選定一人或數
    人為監護人，並同時指定會同開具財產清冊之人。民法第11
    10條、第1111條第1項亦有明文。
二、聲請意旨略以：受監護宣告人邱武志為聲請人之兄，前經本
    院84年度禁字第1號裁定宣告為受監護宣告之人，並選定其
    母親邱賴玉珠為其監護人，惟邱賴玉珠業於110年10月9日死
    亡，爰聲請改定由聲請人擔任受監護宣告人邱武志之監護人
    ，並指定邱于珊為會同開具財產清冊之人等語。
三、聲請人主張之上開事實，業據提出戶籍謄本、本院84年度禁
    字第1號裁定及確定證明為證，足認為真實。本院審酌聲請
    人為邱武志之弟，關係人邱于珊為邱武志之妹，邱武志未婚
    無子女，父母均已過世，現有弟妹數人，聲請人同意擔任監
    護人，關係人邱于珊同意擔任會同開具財產清冊之人，其餘
    弟妹亦表示同意等情，有戶籍謄本、同意書可為佐證。參酌
    聲請人、邱于珊與邱武志為至親關係，彼此間具有一定之信
    賴感及依附感，認前監護人邱賴玉珠死亡後，由聲請人及邱
    于珊分別擔任監護人、會同開具財產清冊之人，較能符合邱
    武志之最佳利益，爰改定聲請人及邱于珊各為受監護宣告人
    邱武志之監護人、會同開具財產清冊之人。
四、依民法第1113條準用同法第1099條、第1099條之1規定，於
    監護開始時，監護人邱武術對於受監護宣告之人財產，應會
    同邱于珊於2個月內開具財產清冊，並陳報法院，於此之前
    僅得對受監護人財產為必要之管理，併此指明。
五、爰裁定如主文。
中　　華　　民　　國　　111 　年　　3 　　月　　23　　日
                  家事法庭    法　官  洪嘉蘭           
以上正本係照原本作成。
如對本裁定抗告，須於裁定送達後10日之不變期間內，向本院提
出抗告狀，並繳納抗告費新臺幣1,000元。
中　　華　　民　　國　　111 　年　　3 　　月　　23　　日
                              書記官　林玫熹